臺灣桃園地方法院民事簡易判決
111年度桃簡字第1046號
原      告  陳駿瑋

訴訟代理人  陳鴻琪律師（法律扶助）  
被      告  TRAN WUY XAM（中文姓名：陳輝山）

上列當事人間請求侵權行為損害賠償事件，經本院刑事庭移送前
來（110年度審附民字第822號），本院於民國111年9月12日言詞
辯論終結，判決如下：
    主      文
被告應給付原告新臺幣53,600元，及自民國110年11月27日起至
清償日止，按年息5%計算之利息。
原告其餘之訴駁回。
訴訟費用由被告負擔26%，餘由原告負擔。
本判決第1項得假執行。
    事實及理由
壹、程序方面：
　　被告未於言詞辯論期日到場，核無民事訴訟法第386條各款
    所列情形，爰依原告之聲請（見本院卷第19頁反面），由其
    一造辯論而為判決。
貳、實體方面：
一、原告主張：被告於民國110年1月12日上午11時26分許，在桃
    園市○○區○○○村0號之法務部○○○○○○○○○○○○○○）第六工廠內，
    因誤會同工廠之受刑人即原告罵其神經病而心生不滿，竟徒
    手毆打原告臉部，致原告受有右側眼結膜出血、右側眼球及
    眼眶組織鈍傷、右邊眼皮撕裂傷、右眼視網膜水腫之傷害，
    因而受有支出醫藥費新臺幣（下同）2,610元、往來醫院之
    計程車費990元及慰撫金200,000元之損害，爰依侵權行為之
    法律關係提起本件訴訟等語，並聲明：被告應給付203,600
    元，及自起訴狀繕本送達之翌日起至清償日止，按年息5%計
    算之利息。
二、被告未於言詞辯論期日到場，惟曾於111年5月23日具狀則以
    ：被告不爭執有於上開時、地傷害原告之行為而經本院判刑
    確定，然當時係因被告協助某訴外人製作紙袋時，遭原告無
    端辱罵，致被告情緒失控引發兩造之肢體衝突，被告遂傷害
    原告，但被告於刑事案件審判中已表示對於原告之歉意，且
    原告明知被告係越南籍受刑人不諳中文，竟蓄意掩飾事發原
    因，更請求200,000元之和解金，實屬過高，除原告請求損
    害賠償之金額係有出具公立醫院醫療費用明細收據或表單者
    外，原告其餘請求均屬無據等語，資為抗辯。
三、本院之判斷：　　　
　㈠按因故意或過失，不法侵害他人之權利者，負損害賠償責任
    ，民法第184條第1項前段定有明文。經查，原告主張被告於
    上開時、地傷害原告致原告受有前揭傷勢等情，業據原告提
    出長庚醫療財團法人林口長庚紀念醫院（下稱林口長庚醫院
    ）110年1月12日診斷證明書為證（見審附民卷第15頁），並
    經原告於臺灣桃園地方檢察署（下稱桃園地檢署）檢察官偵
    訊時結證明確，且有臺北監獄110年3月18日北監戒字第1102
    7001060號函暨所檢附之受刑人懲罰報告表，兩造、在場之
    受刑人林政民、黃士綺、廖彥傑、朱浩銳、賴孟麟及胡祥澐
    之陳述書、內外傷紀錄表、林口長庚醫院110年7月22日函、
    桃園地檢署檢察官勘驗筆錄及監視器錄影檔案光碟可佐，而
    被告上開行為所犯傷害罪並經本院刑事庭以110年度審訴字
    第955號刑事判決處被告有期徒刑3月確定在案，亦經本院依
    職權調取該案刑事卷宗核閱無訛，且為被告所不爭執（見審
    附民卷第35至36頁），堪信為真實。從而，被告既以上開行
    為故意不法侵害原告之身體、健康權，依首揭規定，原告主
    張被告應負侵權行為損害賠償責任，自屬有據。
　㈡損害賠償之範圍
　⒈醫藥費及交通費部分：
　　按不法侵害他人之身體或健康者，對於被害人因此增加生活
    上之需要時，應負損害賠償責任，民法第193條第1項定有明
    文。經查，原告因被告前揭故意傷害行為致受有前揭傷勢，
    已如前述，則原告主張因而支出醫藥費2,610元、往來醫院
    之交通費990元等情，既有林口長庚醫院眼科部門診、急診
    醫學科、證明書、外傷重症中心費用收據及計程車專用收據
    為證（見審附民卷第17至23頁），堪認確屬因被告前揭故意
    傷害行為所增加生活上需要而支出之費用，故原告請求此部
    分所支出之費用，依上開規定，即屬有據。被告雖辯稱：原
    告應出具公立醫院醫療費用明細收據或表單等語，惟並未具
    體說明爭執原告所提上開單據之理由，被告所辯自非可採。
　⒉慰撫金部分：
　　按不法侵害他人之身體、健康者，被害人雖非財產上之損害
    ，亦得請求賠償相當之金額，民法第195條第1項前段定有明
    文。又法院定慰撫金之數額，應斟酌行為人係故意或過失，
    其加害情節，被害人所受身體、健康權損害之痛苦程度，及
    兩造之身分、地位、教育程度、經濟狀況等一切情狀定之。
    經查，原告因被告前揭故意傷害行為致受有前揭傷勢，堪認
    原告因其身體、健康受侵害，必然受有相當之精神上痛苦，
    則原告依上開規定請求被告賠償慰撫金，自屬有據。本院審
    酌被告本件故意侵權行為之情節、原告所受傷勢、兩造之身
    分、地位及經濟狀況（見他卷第11至13頁；本院個資卷）等
    一切情狀，認原告請求被告賠償之慰撫金以50,000元為適當
    ，應予准許，逾此範圍之請求，應予駁回。
　⒊按損害之發生或擴大，被害人與有過失者，法院得減輕賠償
    金額，或免除之，民法第217條第1項固有明定。經查，被告
    雖辯稱：本件對原告為前揭故意傷害行為係因遭原告無端辱
    罵所致等語，然被告就此既未提出證據以實其說，且審酌除
    原告之陳述書及於桃園地檢署檢察官偵訊時結證所述外，前
    揭在場之受刑人林政民、黃士綺之陳述書均陳稱係被告誤認
    原告對之辱罵，前述臺北監獄函及受刑人懲罰報告表亦同此
    認定，尚難認本件原告就被告所為前揭故意傷害行為所致身
    體、健康受侵害之損害，有何與有過失之情。被告所辯並無
    理由。
　⒋綜上，本件原告得向被告請求之損害賠償金額合計為53,600
    元（計算式：2,610+990+50,000=53,600）。
　㈢按給付無確定期限者，債務人於債權人得請求給付時，經其
    催告而未為給付，自受催告時起，負遲延責任。其經債權人
    起訴而送達訴狀，或依督促程序送達支付命令，或為其他相
    類之行為者，與催告有同一之效力；遲延之債務，以支付金
    錢為標的者，債權人得請求依法定利率計算之遲延利息；應
    付利息之債務，其利率未經約定，亦無法律可據者，週年利
    率為5%，民法第229條第2項、第233條第1項前段、第203條
    分別定有明文。經查，本件被告所負侵權行為損害賠償債務
    ，係以支付金錢為標的，且無確定期限，亦未約定利率，既
    經原告提起刑事附帶民事訴訟而送達起訴狀，惟被告迄未給
    付，被告應自起訴狀送達時起，負遲延責任，從而原告自得
    請求被告給付前述損害賠償債務依法定利率5%計算之遲延利
    息，而本件起訴狀繕本於110年11月26日送達被告（見審附
    民卷第27頁），則依上開規定，原告就請求被告給付前述損
    害賠償金額53,600元自起訴狀繕本送達翌日即110年11月27
    日起至清償日止，按年息5%計算之遲延利息，亦屬有據。
四、綜上所述，原告依侵權行為之法律關係，請求被告給付53,6
    00元，及自起訴狀繕本送達翌日即110年11月27日起至清償
    日止，按年息5%計算之利息，為有理由，應予准許。逾此範
    圍之請求，為無理由，應予駁回。　　
五、本判決原告勝訴部分，係就民事訴訟法第427條第1項訴訟適
    用簡易程序所為被告敗訴之判決，依民事訴訟法第389條第1
    項第3款之規定，應依職權宣告假執行。
六、本件事證已臻明確，兩造其餘攻擊防禦方法，經本院審酌後
    ，認與判決之結果不生影響，爰不逐一論述，附此敘明。
七、訴訟費用負擔之依據：民事訴訟法第79條。　
中　　華　　民　　國　　111 　年　　10　　月　　7 　　日
                  桃園簡易庭  法  官  陳柏嘉
以上為正本係照原本作成。
如不服本判決，應於送達後20日內，向本院提出上訴狀並表明上
訴理由，如於本判決宣示後送達前提起上訴者，應於判決送達後
20日內補提上訴理由書（須附繕本）。
如委任律師提起上訴者，應一併繳納上訴審裁判費。   
中　　華　　民　　國　　111 　年　　10　　月　　7 　　日
                              書記官  石曉芸